臺灣高雄地方法院刑事判決　　　　　　 96年度交簡上字第9號
上　訴　人　臺灣高雄地方法院檢察署檢察官
被　　　告　甲○○
上列上訴人因被告公共危險案件，不服本院交通法庭於民國95年
11月27日95年度交簡字第2991號簡易判決（原檢察官聲請簡易判
決處刑案號：95年度偵字第29396 號），提起上訴，本院管轄第
二審之地方法院合議庭，判決如下：
    主  文
上訴駁回。
    事實及理由
一、本案經本院審理結果，認原審認定被告涉犯刑法第185 條之
    3 之服用酒類不能安全駕駛動力交通工具而駕駛罪，判處拘
    役45日，並諭知如易科罰金，以新臺幣1,000 元折算1 日，
    其認事、用法均無不合，量刑亦稱允當，應予維持，並引用
    原審判決書記載之事實、證據及理由（詳如附件）。
二、至上訴人上訴意旨雖略以：原審量刑過輕等語。惟按法官於
    有罪判決中，究應如何量處罪刑，自得依據個案情節，參諸
    刑法第57條所定各款犯罪情狀之規定，於該法定刑度範圍內
    ，基於合義務性之裁量，量處被告罪刑，而量刑之裁量權，
    乃憲法所保障法官獨立審判之核心，法院行使此項裁量權，
    亦非得以任意或自由為之，仍應受一般法律原理原則之拘束
    ，即仍須符合法律授權之目的、法律秩序之理念、國民法律
    感情及一般合法有效之慣例等規範，尤其應遵守比例原則及
    平等原則之意旨，否則即可能構成裁量濫用之違法（最高法
    院86年度台上字第7655號判決要旨參照）。亦即如非有裁量
    逾越或裁量濫用之明顯違法情事，自不得擅加指摘其違法或
    不當，即使上級審對下級審裁量權之審查，亦應同此標準，
    此不僅在保障法官不受任何制度外之不當干涉，更保障法官
    不受制度內的異質干涉，此方符憲法第80條所宣示獨立審判
    之真義。查本件原審既已審酌被告在酒後已達絕對不能安全
    駕駛狀態下，猶貿然駕車上路，並因而發生車禍，已對其他
    用路人之安全構成極大威脅，其行為實有非議之處，惟念及
    被告犯後坦承犯行，呼氣酒精濃度達每公升0.90毫克等一切
    情狀予以量刑，並未有何裁量逾越或濫用之明顯違法情事。
    況被告業於本院審理中與被害人乙○○達成和解，有調解程
    序筆錄1 份在卷可稽（本院簡上卷第33頁參照），亦足見其
    確已知所警惕。從而，上訴人仍以原審量刑過輕為由上訴，
    即無理由，應予駁回。
三、至被告雖業於本院審理中與被害人達成和解，賠償被害人因
    被告酒後駕車肇事所受之損失，已如前述，而被害人亦表示
    不予追究，有被害人96年2 月9 日陳報狀1 紙（本院簡上卷
    第32頁參照）附卷可參，然被告所犯本件公共危險犯行，其
    所保護者既係公共安全法益，與被告另犯毀損或過失傷害犯
    行所欲保護者係個別財產法益或身體法益不同，基於前揭公
    共安全法益之保障，自不得以被告事後業已賠償被害人因本
    件車禍所造成之損失，即得遽認前揭所宣告之刑以暫不執行
    為當，是本件被告尚不宜宣告緩刑，併此敘明。
據上論斷，應依刑事訴訟法第455 條之1 第1 項、第3 項、第36
8 條，第371 條、第373 條，判決如主文。
本案經檢察官呂乾坤到庭執行職務。
中　　華　　民　　國　　96　　年　　3　　 月　　20　　日
                  交通法庭  審判長法  官  郭玫利
                                  法  官  陳明呈
                                  法  官  陳振嘉
不得上訴。
以上正本證明與原本無異。
中　　華　　民　　國　　96　　年　　3 　　月　　20　　日
                                  書記官  顏宗貝
